# 是否属于股份支付？

提问人：1091 时间：2013-07-30 23:15:49
公司大股东为激励关键管理人员，将自己持有的公司部分股票的收益权转让，规定在N年的期限内达到行权条件即可享有上述收益权，请问是否属于股份支付及如何进行账务处理？谢谢。

回答人：chenyiwei
“转让收益权”是什么意思？最终股权是否会转让，或者是员工取得金额与股价变动相挂钩的现金？ 股份支付的一个重要特征是员工从该计划中的收益要与标的股份的公允价值变动挂钩，即激励对象应承担标的股份的公允价值变动风险。如果仅仅是授予一段时间内的股利分配权，则还是属于普通的职工薪酬（利润分享计划），虽然也应计入职工薪酬费用，但不是股份支付。

提问人：1091 时间：2013-08-16 14:10:14
员工只是取得股票转让的收益权，假定现在股票已经卖出，金额已经确定，只等N年后行权，请问是否属于股权支付？谢谢

回答人：chenyiwei
这种情况很可能不属于。因为具体收益金额现在已经确定，意味着未来股价变动的风险和报酬与员工无关，因此不再符合股份支付的定义。但仍然属于长期薪酬计划。